【裁判字號】    95,訴,481
【裁判日期】    951019
【裁判案由】    損害賠償
【裁判全文】
臺灣新竹地方法院民事判決               95年度訴字第481號
原      告  丙○○
輔  佐  人  丁○
                        樓
被      告  甲○○
訴訟代理人  乙○○
上列當事人間請求損害賠償事件，經原告提起刑事附帶民事訴訟
，由本院刑事庭裁定移送前來，本院於民國九十五年十月十五日
辯論終結，判決如下：
    主      文
原告之訴駁回。
訴訟費用由原告負擔。
    事實及理由
一、原告主張：原告於民國九十二年十月三日在新竹縣新豐鄉○
    ○路與泰和街口附近遭被告毆打，原告遭毆打後身心皆受影
    響，原告現年五十七歲，未婚、獨居，無人照顧，平日以擺
    攤賣烤香腸為生，工作辛苦，收入微薄，僅可三餐餬口，但
    若遇雨天、寒流，則無生意可做。原告平日與人無爭，生活
    尚且平靜，而今卻因案而造成精神耗弱，影響工作能力，近
    兩年來無法正常做生意，收入也大大減少，一人獨居，更常
    夢見當時被毆場面，恐懼感一天比一天強，導致案發至今，
    每日無法安穩入睡，就算白天清醒時，憶起當天情景，仍會
    感到心驚，全身顫抖，握物無力，造成日常生活之不便，深
    感痛苦，原告自嘆年歲已大，孤苦一人獨住在九二一地震半
    倒房屋，如今卻因刑案纏身，對未來深感絕望，爰請求被告
    應予賠償慰撫金。並聲明：被告應給付原告八十萬元，並限
    自判決確定日起四個月內支付完畢，逾期支付部分以台灣銀
    行一般信用貸款即期利率加計利息；訴訟費用由被告負擔。
二、被告則以：本件原告所主張之事實，係發生於九十二年十月
    三日，原告遲於九十五年一月十六日提起本件訴訟，已逾二
    年餘，其請求權顯已罹於時效，原告之訴顯無理由等語置辯
    。並聲明：請求駁回原告之訴；訴訟費用由原告負擔。
三、本院得心證之理由：
（一）按因侵權行為所生之損害賠償請求權，自請求權人知有損
      害及賠償義務人時起，二年間不行使而消滅，自有侵權行
      為時起，逾十年者亦同；次按消滅時效自請求權可行使時
      起算；又按時效完成後，債務人得拒絕給付，民法第一百
      九十七條第一項、第一百二十八條、第一百四十四條第一
      項分別定有明文。
（二）經查，原告係於九十五年一月十六日始具狀向本院提起本
      件訴訟，此有原告之刑事聲請附帶民事賠償訴訟狀上所蓋
      之本院收文章可參（見本院九十五年度附民字第七號請求
      賠償損害卷宗），則原告自九十二年十月三日遭被告毆打
      致傷之日起，迄至其起訴請求被告賠償所受損害之日止，
      早已逾前開規定之侵權行為損害賠償請求權之二年時效期
      間。且原告對被告所為時效抗辯亦無意見。準此，被告提
      出時效抗辯，拒絕原告本件之請求，尚非無據。
（三）綜上，原告基於侵權行為損害賠償之法律關係，訴請被告
      給付其八十萬元及利息，自屬無據，應予駁回。
四、本件判決之基礎已臻明確，兩造其餘之攻擊、防禦方法及舉
    證，核與判決結果無影響，爰不一一予以論列，併此敘明。
五、據上論結，本件原告之訴為無理由，依民事訴訟法第七十八
    條，判決如主文。
中    華    民    國    95    年    10    月    19    日
                  民事第二庭  法  官  黃美盈
以上正本係照原本做成。
如對本判決上訴，須於判決送達後20日內向本院提出上訴狀。
中    華    民    國    95    年    10    月    19    日
                              書記官  鍾佩芳


司法院資訊處製作；財團法人民間司法改革基金會備份。
